臺灣高等法院高雄分院刑事判決　　　　94年度上訴字第1067號
上　訴　人　臺灣屏東地方法院檢察署檢察官
被　　　告　甲○○
上列上訴人因被告違反毒品危害防制條例案件，不服臺灣屏東地
方法院94年度訴字第535 號中華民國94年6 月30日第一審判決（
起訴案號：臺灣屏東地方法院檢察署94年度毒偵字第1059、1127
號），提起上訴，暨該署檢察官移送併辦（同署94年度毒偵字第
1803、1857號）本院判決如下：
    主  文
原判決撤銷。
甲○○連續施用第一級毒品，累犯，處有期徒刑壹年捌月，扣案
之海洛因貳包（一包淨重零點零玖公克、空包裝重零點貳零公克
；一包淨重零點壹參公克、空包裝重零點壹玖公克）、沾有海洛
因及甲基安非他命殘渣之針筒壹支均沒收銷燬之。
    事  實
一、
（一）甲○○前於民國87年間因施用毒品案件，經原審裁定送觀
      察、勒戒後，認有繼續施用毒品之傾向，依同院裁定令入
      戒治處所施以強制戒治1 年，於強制戒治執行滿3 月後，
      成效經評定為合格，經同院裁定停止戒治，所餘戒治期間
      付保護管束，惟甲○○於保護管束期間再犯施用毒品案件
      ，而為臺灣屏東地方法院檢察署檢察官聲請撤銷停止強制
      戒治，嗣依同院裁定撤銷停止強制戒治，並於89年2 月11
      日強制戒治期滿執行完畢，由該署檢察官以89年度戒毒偵
      字第101 號為不起訴處分確定。嗣於91年間，再犯施用毒
      品案件，為臺灣屏東地方法院檢察署檢察官聲請強制戒治
      並提起公訴。強制戒治部分依同院裁定令入戒治處所施以
      強制戒治1 年，於92年5 月15日強制戒治執行完畢。提起
      公訴部分則經原審以91年度訴字第163 號判處有期徒刑9
      月確定，並於93年5 月30日縮刑期滿執行完畢。
（二）詎甲○○於強制戒治執行完畢後5 年內，復基於施用第一
      級毒品海洛因之概括犯意，自94年4 月14日起至94年5 月
      19日下午11時許止，在屏東縣長治鄉○○村○○街79號住
      所等處，以針筒注射靜脈之方式，連續施用海洛因多次。
      嗣於94年4 月21日下午3 時30分許，為警在屏東縣麟洛鄉
      ○○街長春巷7 號前查獲，並扣得海洛因1 包（淨重0.09
      公克、空包裝重0.20公克）；繼於同年4 月30日中午12時
      30 分 許，為警在屏東縣麟洛鄉○○路138 號前查獲，並
      扣得海洛因1 包（淨重0.13公克、空包裝重0.19公克）；
      又於同年5 月10日下午2 時30分許，在屏東縣長治鄉○○
      村○○街79號其住所前，因形跡可疑，經警盤查採尿送驗
      而查獲；復於同年5 月20日上午0 時10分許，在上開住所
      前經警查獲，並扣得其所有施用毒品所用沾有海洛因及甲
      基安非他命殘渣之針筒1 支。
二、案經屏東縣警察局內埔分局、屏東分局報請臺灣屏東地方法
    院檢察署檢察官偵查起訴，及該署檢察官移送本院併案審理
    。
    理  由
一、
（一）訊據被告甲○○對於上揭施用第一級毒品海洛因之犯行均
      坦承不諱；其前後4 次為警查獲後所採集之尿液經送驗結
      果，均呈嗎啡陽性反應，有台灣檢驗科技股份有限公司94
      年5 月9 日KＺ000000000000號、同年5 月16日KＺ00000000
      0000號、同年5 月31日KＺ000000000000號、同年6 月6 日
      KＺ000000000000號濫用藥物尿液檢驗報告4 份在卷可憑。
      並有扣案第一級毒品海洛因2 包及針筒1 支扣案可佐。而
      上開粉末經送驗結果均屬第一級毒品海洛因（1 包淨重0.
      09公克、空包裝重0.20公克；1 包淨重0.13公克、空包裝
      重0.19公克），亦有法務部調查局調科壹字第240003665
      號、第000000000 號鑑定通知書各1 份在卷可考；扣案之
      針筒1 支經送驗結果亦含有海洛因成分，有高雄醫學大學
      附設中和紀念醫院報告日期94年9 月6 日報告編號0000-0
      00號檢驗報告1 份可資佐證，足認被告之自白與事實相符
      ，應堪採信。
（二）被告曾於87年間因施用毒品案件，經依原審裁定送觀察、
      勒戒後，認有繼續施用毒品之傾向，依同院裁定令入戒治
      處所施以強制戒治1 年，於強制戒治執行滿3 月後，成效
      經評定為合格，經同院裁定停止戒治，所餘戒治期間付保
      護管束，惟被告於保護管束期間再犯施用毒品案件，而為
      臺灣屏東地方法院檢察署檢察官聲請撤銷停止強制戒治，
      嗣依同院裁定撤銷停止強制戒治，並於89年2 月11日強制
      戒治期滿執行完畢，由該署檢察官以89年度戒毒偵字第10
      1 號為不起訴處分確定，嗣於91年間，再犯施用毒品案件
      ，依同院裁定令入戒治處所施以強制戒治1 年，於92 年5
      月15日強制戒治執行完畢等情，有臺灣高等法院被告前案
      紀錄表1 份附卷足憑。被告於強制戒治執行完畢後，5 年
      內再施用海洛因之犯行，堪以認定。
二、按海洛因係毒品危害防制條例第2 條第2 項第1 款所列之第
    一級毒品。核被告所為，係犯同條例第10條第1 項之施用第
    一級毒品罪。檢察官移送併辦之94年度毒偵字第1803、1857
    號即被告自93年4 月30日起至94年5 月19日止施用第一級毒
    品部分，與本件具有連續犯之裁判上一罪之關係，為起訴效
    力所及，本院自應併予審理。其因施用而持有海洛因之低度
    行為，為施用之高度行為所吸收，不另論罪。被告先後多次
    施用海洛因犯行，時間緊接，犯罪構成要件相同，顯係基於
    概括犯意為之，應依連續犯之規定論以一罪，並加重其刑。
    又被告前於91年間因施用毒品案件，經原審判處有期徒刑9
    月確定，並於93年5 月30日縮刑期滿執行完畢，有臺灣高等
    法院被告前案紀錄表1 紙在卷可按，其受有期徒刑之執行完
    畢後，5 年之內再犯有期徒刑以上刑之本罪，為累犯，應依
    法加重其刑，並遞加之。
三、原審予以論科，固非無見，惟查被告自93年4 月30日起至94
    年5 月19日止施用第一級毒品海洛因部分，原審未及審理，
    尚有未洽；又原判決於主文中僅諭知：扣案之海洛因2 包（
    合計毛重0.6 公克）沒收銷燬之，未分別載明驗後之各包淨
    重為若干，亦嫌粗失。檢察官以原審未及審理為由提起上訴
    ，非無理由，應由本院將原判決撤銷改判。爰審酌被告前經
    2 次強制戒治後，仍未能戒除毒癮，仍為本件4 次施用行為
    ，顯見陷溺已深，惟其施用毒品係戕害自身健康之行為，並
    未害及他人，犯罪後已能坦承犯行，態度尚屬良好等一切情
    狀，量處有期徒刑1 年8 月。扣案之海洛因2 包（1 包淨重
    0.09公克、空包裝重0.20公克；1 包淨重0.13公克、空包裝
    重0.19公克）均屬第一級毒品，已如上述；至扣案之針筒1
    支經送驗含有海洛因成分，亦如前述，其上沾附之海洛因客
    觀上難以析離，應均依同條例第18條第1 項前段之規定，沒
    收銷燬之。至被告於94年5 月20日扣案之針筒1 支經送驗亦
    含有甲基安非他命陽性反應，有上開報告在卷可考，惟查與
    本件並無裁判上一罪之關係，不得併予審究，附此敘明。
四、據上論斷，應依刑事訴訟法第369 條第1 項前段、第364 條
    、第299 條第1 項前段，毒品危害防制條例第10條第1 項、
    第18條第1 項前段，刑法第11條、第56條、第47條，判決如
    主文。
本案經檢察官陳新慶到庭執行職務。
中　　華　　民　　國　　94　　年　　9 　　月　　30　　日
            刑事第五庭  審判長法  官  曾永宗
                              法  官  任森銓
                              法  官  陳明富
以上正本證明與原本無異。
如不服本判決應於收受本判決後10日內向本院提出上訴書狀，其
未敘述上訴理由者，並得於提起上訴後10日內向本院補提理由書
狀（均須按他造當事人之人數附繕本）「切勿逕送上級法院」。
中　　華　　民　　國　　94　　年　　9 　　月　　30　　日
                              書記官  魏文常
附錄本案論罪科刑法條：
毒品危害防制條例第10條第1 項
施用第一級毒品者，處6 月以上5 年以下有期徒刑。
